【裁判字號】    89,訴,1240
【裁判日期】    900621
【裁判案由】    毒品危害防制條例
【裁判全文】
臺灣彰化地方法院刑事判決                        八十九年度訴字第一二四號
    公  訴  人  臺灣彰化地方法院檢察署檢察官
    被      告  甲○○
右列被告因違反毒品危害防制條例案件，經檢察官提起公訴（八十九年度毒偵字第四
二三二號）及移送併案審理（八十九年度毒偵字第四五八五、五八七六號、九十年度
毒偵字第一八二三號），本院判決如左：
    主      文
甲○○連續施用第一級毒品，累犯，處有期徒刑壹年。扣案之海洛因貳包（合計淨重
零點捌公克），沒收銷燬之；注射針筒壹支、藥鏟壹支均沒收。又連續施用第二級毒
品，累犯，處有期徒刑捌月。扣案之安非他命貳包（毛重肆拾玖點陸公克），沒收銷
燬之。主刑部分應執行有期徒刑壹年陸月。
    事      實
一、甲○○前因煙毒等案件，經本院以八十三年度訴字第一九一一號判決就其吸用麻
    醉藥品部分判處有期徒刑六月，施用毒品部分判處有期徒刑三年二月，上開二罪
    並定應執行刑有期徒刑三年五月確定，於民國八十六年十月十五日假釋出獄，嗣
    經法院撤銷假釋，入監執行殘餘刑期有期徒刑一年二月一日，於八十九年六月二
    十三日服刑期滿執行完畢。又因施用毒品案件，經強制戒治期滿，由台灣彰化地
    方法院檢察署檢察官於八十八年十二月二十七日以八十八年度戒毒偵字第一九九
    、二００號為不起訴處分確定。詎仍不知悔改，復基於概括之犯意，自八十九年
    八月十五日起至九十年四月十七日止，以將海洛因置於針筒內注射之方式，在彰
    化縣溪湖鎮○○里○○街廿七號住處附近路旁，連續施用第一級毒品海洛因多次
    ；又另基於概括之犯意，自八十九年七月十八日起至九十年四月十七日止，以將
    安非他命置於玻璃管內，用火燒烤吸食煙氣之方式，在上開地點連續施用第二級
    毒品安非他命多次。嗣經警分別於八十九年七月二十日下午一時許，在彰化縣溪
    湖鎮○○里○○路○段五０七號前查獲；及同年八月十七日晚間十一時五十分許
    ，在彰化縣埔鹽鄉○○村○○路○段一五七之八號前查獲，並當場扣得海洛因二
    包（合計淨重零點八公克）、安非他命二包（毛重四十九點六公克）；及同年九
    月十四日下午四時五十分許，前往彰化縣警察局員林分局採驗尿液，鑑驗結果呈
    鴉片類及安非他命類陽性反應而查獲；又於九十年四月十九日下午五時許，在彰
    化縣彰化市○○街十八號前查獲，並當場扣得其所有之注射針筒一支、藥鏟一支
    等物。
二、案經彰化縣警察局移送及彰化縣警察局溪湖分局、台中縣警察局霧峰分局分別報
    請臺灣彰化地方法院檢察署檢察官偵查起訴及移送本院併案審理。
    理      由
一、訊據被告甲○○對於右揭時地施用海洛因及安非他命之事實固坦承不諱，惟矢口
    否認分別吸用上開二類毒品，辯稱：伊將海洛因及安非他命同時置於玻璃管內燒
    烤施用云云。然查：被告前於九十年四月二十日警訊時，業己陳明係以將海洛因
    摻入針筒內與水混合後注射於手臂之方式，施用第一級毒品海洛因；且於同日檢
    察官偵訊時，經當庭勘驗被告手臂，其上確實留有多處針孔痕跡，均經各該警訊
    及偵查筆錄載述綦詳；又被告當次為警查獲時，亦經警扣得注射針筒等吸食毒品
    器具足憑，顯見被告確係利用注射針筒作為施用海洛因之犯罪工具。是其前揭所
    辯僅以玻璃管燒烤吸食海洛因云云，自屬卸責之詞，無非冀圖藉此致令本院誤判
    其以單一行為犯之，而依想像競合犯之裁判上一罪關係處斷，至無可採。此外，
    並有扣案之海洛因二包（合計淨重零點八公克）、安非他命二包（毛重四十九點
    六公克）、注射針筒一支、藥鏟一支足資為憑，復有法務部調查局鑑定通知書一
    紙、彰化縣衛生局煙毒尿液檢驗成績書二份、長昕生活事業股份有限公司新東分
    公司出具之濫用藥物尿液檢驗報告一份、台中縣衛生局檢驗尿水報告書一份在卷
    可稽。又被告前因施用毒品案件，經強制戒治期滿，由台灣彰化地方法院檢察署
    檢察官於八十八年十二月二十七日以八十八年度戒毒偵字第一九九、二００號為
    不起訴處分確定等情，有臺灣高等法院被告全國前案紀錄表、台灣彰化地方法院
    檢察署刑案資料查註紀錄表、不起訴處分書各一份附卷可按。本案事證已臻明確
    ，被告犯行洵堪認定。
二、查被告甲○○前因施用毒品案件，經強制戒治期滿，由檢察官為不起訴處分後，
    復於五年內再度施用海洛因及安非他命，核其所為，係犯毒品危害防制條例第十
    條第一項、第二項之施用第一、二級毒品罪。被告於施用前後持有海洛因及安非
    他命之低度行為，應為施用之高度行為所吸收，不另論罪。又其多次施用第一、
    二級毒品犯行，均為時間緊接，方法相同，觸犯構成要件相同之罪名，顯係基於
  概括之犯意為之，各依連續犯之規定論以一罪，並均依法加重其刑。至其所犯上
    開二罪間，犯意各別，行為互殊，應予分論併罰。查被告前因煙毒等案件，經本
    院以八十三年度訴字第一九一一號判決就其吸用麻醉藥品部分判處有期徒刑六月
    ，施用毒品部分判處有期徒刑三年二月，上開二罪並定應執行刑有期徒刑三年五
    月確定，於八十六年十月十五日假釋出獄，嗣經法院撤銷假釋，入監執行殘餘刑
    期有期徒刑一年二月一日，於八十九年六月二十三日服刑期滿執行完畢，有卷附
    臺灣高等法院被告全國前案紀錄表、台灣彰化地方法院檢察署刑案資料查註紀錄
    表足參，其受有期徒刑之執行完畢，五年內再犯本件有期徒刑以上之罪，為累犯
    ，均應依法遞加其刑。另公訴人就被告於八十九年七月二十日或其前四日內某時
    施用安非他命之犯行，及其自八十九年九月十四日或其前四日內之某時起至九十
    年四月十九日或其前四日內之某時止，涉嫌施用海洛因及安非他命而分別移送本
    院併辦部分，雖未據提起公訴，然此因與前揭業經起訴部分有連續犯之裁判上一
    罪關係，為起訴效力所及，基於審判不可分原則，本院自得併予審究，附此敘明
    。爰審酌被告甫因施用毒品案件入監服刑期滿，竟於出獄後未滿一月旋即再犯吸
    毒罪行，再其雖經警方多次查獲，亦毫無警惕改過之心，屢屢耽於毒害而不思自
    省，顯見對於毒品依賴已深，品行非佳，且乏堅強之戒治動機，非適度予以監禁
    處遇難收教化之效，尤以被告於本院審理中仍多方掩飾犯行，並未完全坦認犯罪
    事實，又經本院多次傳拘未到，迨發布通緝後始經警緝獲到案，態度亦無足取，
    及其犯罪動機、手段、所生危害、犯後態度、智識程度等一切情狀，分別量處如
    主文所示之刑，並定其應執行之刑，以示懲儆。
三、扣案之海洛因二包（合計淨重零點八公克）、安非他命二包（毛重四十九點六公
    克），為毒品危害防制條例第二條第二項第一款、第二款所稱之第一、二級毒品
    ，應依同條例第十八條第一項前段之規定，沒收銷燬之；而注射針筒一支、藥鏟
    一支，則為供作施用海洛因犯罪所用之物，且為被告所有，業據其供明在卷，應
    依刑法第三十八條第一項第二款之規定，宣告沒收。
據上論斷，應依刑事訴訟法第二百九十九條第一項前段，毒品危害防制條例第十條第
一項、第二項、第十八條第一項前段，刑法第十一條前段、第五十六條、第四十七條
、第五十一條第五款、第三十八條第一項第二款，判決如主文。
本案經檢察官吳怡盈到庭執行職務。
中        華        民        國      九十    年    六    月   二十一   日
                                臺灣彰化地方法院刑事第三庭
                                      法      官  高  文  崇
右正本證明與原本無異。
如不服本判決，應於判決送達後十日內向本院提出上訴狀( 須附繕本 )。
                                      法院書記官  楊  筱  惠
中        華        民        國      九十    年    六    月   二十二   日
毒品危害防制條例第十條：
施用第一級毒品者，處六月以上五年以下有期徒刑。
施用第二級毒品者，處三年以下有期徒刑。


司法院資訊處製作；財團法人民間司法改革基金會備份。
